【裁判字號】    89,重訴,123
【裁判日期】    890905
【裁判案由】    回復原狀等
【裁判全文】
臺灣士林地方法院民事判決  八十九年度重訴字第一二三號
    原      告  泰昌舞台國際有限公司
    法定代理人  丁○○
    訴訟代理人  歐斐文律師
    被      告  甲○○      住.
                乙○○      住.
                丙○○      住.
    共      同
    訴訟代理人  羅瑞洋律師
                薛松雨律師
                游成淵律師
右當事人間請求回復原狀等事件，本院判決如左：
    主    文
原告之訴及假執行之聲請均駁回。
訴訟費用由原告負擔。
    事    實
甲、原告方面：
  一、聲明：
  （一）被告應連帶給付原告新臺幣（下同）八百八十六萬六千六百五十元，及自起
        訴狀繕本送達翌日起至清償日止，按週年利率百分之五計算之利息。
  （二）訴訟費用由被告共同負擔。
  （三）願供擔保請准宣告假執行。
  二、陳述：
  （一）原告於民國八十七年十月三十一日，向被告承租渠等所共有坐落於臺北市○
        ○段○○段第六二九地號土地上，建號為臺北市○○區○○段一小段二０二
        號，即門牌號碼臺北市○○區○○路四六八號建築物一戶（下稱系爭房屋）
        ，約定租賃期限，自八十七年十一月一日至九十二年十月三十一日止，計五
        年，租金按每月四十萬元計，押租金一百六十元。原告依雙方約定之付款方
        式，按期繳納租金至第十一期，計四百四十萬元，及押租金一百六十萬元。
        總計原告已給付被告六百萬元。
  （二）原告於簽約之初，即表明承租之目的，係為原告公司營業所需，即搭設電視
        節目錄影棚用，系爭租賃物必須合於營業用，故前開租賃契約書第四條第一
        款規定：「本房屋係供營業之用」。被告為取信於原告，乃於簽訂系爭租賃
        契約時，出示系爭租賃物之使用執照及土地、建物謄本，聲稱系爭租賃物可
        做為營業用無虞，原告見系爭租賃物之使用執照明確記載系爭建物坐落之土
        地之使用分區屬「工業區」，建築物用途為「工廠」，因而信以為真，並進
        而與之簽訂系爭房屋租賃契約。
  （三）原告自系爭租賃物交屋日起即展開裝潢等工作，並同時籌備申請營利事業登
        記證事宜，惟經委辦之代書告知無法獲准，乃向臺北市政府都市發展局查詢
        原因，並獲該局所製之系爭租賃物坐落之土地使用分區及公共設施用地證明
        書，始知系爭土地使用分區係屬住宅區，坐落該地之系爭房屋只供住宅使用
        ，而無法核發營利事業登記證。原告因而受有十一個月之租金及押租金及如
        附表一所示之裝潢費用之損害，爰依法請求返還並賠償所受之損害。
  （四）本件標的因自始客觀不能，致租賃契約無效：
        系爭租賃契約，既就租賃物特別約定作為營業之用，然經臺北市政府建設局
        商業管理處查核擬申請之租賃物所在地使用分區，與原告欲從事之行業不符
        ，根本無法為營業使用，顯然該房屋自始即不具有特別約定之效用功能，又
        無法補正，屬於給付不能，依據民法第二百四十六條之規定，其租賃契約為
        自始無效。爰依民法第一百十三條、第一百七十九條之規定，訴請被告將其
        受領之租金及押租金返還與原告，並賠償原告所受之損害。
  （五）縱租約為有效，原告基於以下請求：
      原告撤銷受詐欺所為之意思表示，依不當得利請求被告返還所受領之租金及
        押租金：
        被告就系爭房屋，不僅隱暪其所坐落之土地之使用分區為住宅區無法聲請營
        業執照之事實，反而於其簽約之時，出示使用執照及土地、建物謄本所示之
        情況與現行使用分區不符之資料，致令原告陷於錯誤，而與之簽訂租賃契約
        ，經原告依民法第九十二條第一項規定，分別於八十八年十一月二十四日、
        八十八年十一月十六日、八十八年十一月十六日以臺北中山郵局第二五四五
        、二四九五及二四九六號存證信函，為撤銷之意思表示。被告自原告受領之
        租金、押租金，無法律上原因，爰依民法第一百七十九條之規定，訴請被告
        等返還其自原告所受領之租金及押租金。
      原告以意思表示錯誤為由，撤銷意思表示，而依不當得利規定，請求返還租
        金及押租金：
        原告以營業用目的，承租系爭租賃房屋，則系爭房屋能否領得營利事業執照
        以使系爭房屋為營業用，自屬交易上重要事項，原告因被告等出示使用執照
        及房地謄本誤以為系爭租賃物可供營業用，而簽訂租賃契約，原告若事先知
        悉系爭房屋無法為營業使用，當無可能與被告等簽訂系爭房屋租賃契約，足
        見其意思表示之內容有錯誤或知其情事即不為租屋之意思表示。原告爰以本
        起訴狀繕本之送達，為撤銷雙方之租賃契約之意思表示，並依民法第一百七
        十九條不當得利之規定，請求被告返還其自原告處受領之租金及押租金。
      原告依不完全給付，解除系爭租賃契約：
        系爭房屋因有前述明顯重大，且無法補正之瑕疵存在，致系爭租賃房屋之租
        賃目的及效用完全喪失，且係可歸責於被告，經原告分別於八十八年十一月
        二十四日、八十八年十一月十六日、八十八年十一月十六日為解除之意思表
        示，是原告得爰依民法第二百二十六條、第二百五十六條之規定，解除本件
        房屋租賃契約，而依民法第二百五十九條之規定，訴請被告返還原告已繳租
        金及押租金。
      退萬步言，原告依法終止合約，並請求被告負損害賠償責任：
        系爭房屋無法依合約所定作為營業使用已如前述，原告自得依民法第四百二
        十三條、第四百三十五條、第四百三十六條之規定終止契約，原告分別於八
        十八年十一月二十四日、八十八年十一月十六日、八十八年十一月十六日為
        終止之意思表示，兩造之租約既已不存在，被告依民法第二百六十六條、民
        法第一百七十九條不當得利之規定，即應將其所受領之租金及押租金返還原
        告。
      退萬步言，縱然無法證明被告等有可歸責之事由，惟被告等仍應依不當得利
        之規定負責：
        系爭土地之使用分區，於八十五年九月二十六日，已從工業區改為住宅區，
        致租賃物全部不能為約定之使用收益，而租賃物所坐落之土地之使用分區之
        變更，係屬都市計劃之政府行政事項，對此兩造均無法更改，應屬不能修繕
        之情況甚明，依民法第二百二十五條第一項、第二百六十六條第一項之規定
        ，兩造之租賃關係因而消滅，被告自應依不當得利之定，將所受領之租金及
        押租金，返還予原告。
  （六）被告構成共同侵權行為，應負連帶損害賠償責任：
        被告故意隱瞞系爭土地使用分區變更之情，而於簽訂租賃契約之時聲稱系爭
        房屋可作為營業用無虞，渠等欲相對人陷於錯誤，故意以不實之事，令原告
        因錯誤而為意思表示，應構成侵權行為，而連帶負損害賠償責任。
  （七）原告就系爭房屋能合於租賃目的所為之裝潢工程耗資逾一千萬元，僅就其中
        二百八十六萬六千六百五十之部份，依前開法條之規定，請求被告等負損害
        賠償責任，其餘損害原告保留請求權。
  （八）被告雖否認原告曾事先告知系爭租賃物，係作為攝影棚之用途，惟：
      原告承租系爭租賃物之第一、二年，每月租金，高達四十萬元，且自租期第
        三年起，每年調高租金百分之五，五年租金，合計二千四百七十二萬元。在
        如上鉅額之租金，及長達五年租期之情形下，雙方焉有可能，在事前不提及
        使用目的之情形下訂定租約？是被告所辯，應無足取。
      有關證人簡溪津之證詞有違一般經驗法則，按諸常情，豈有出租人在簽訂租
        賃契約時，不詢問承租人承租租賃物之使用目的為何之理？依系爭租賃契約
        第四條第一款規定，足徵兩造簽訂系爭房屋租賃契約之合意，係為使系爭房
        屋可供營業用為限，應屬確實。
      依證人陳世傳證述此，可知原告承租系爭房屋之目的，確已在訂約之初，表
        達明確，且亦為被告所知悉。
      再衡諸一般租賃房屋之經驗，承租人之承租目的，如係作為住宅使用，承租
        人通常不會向出租人要求出示，所欲承租之租賃物之使用執照，反之，如承
        租人係為營業用，為明瞭租賃物，所坐落之土地之使分區之情形，憑以確認
        營利事業擬申請之所在地，與欲從事之行業，是否符合當地都市計劃及建築
        管理等法令規定，俾便聲請營利事業登記，通常會向出租人索取使用使照，
        原告於訂約之初，向被告及其代理人所取使用執照之行為，為被告所承認，
        亦可證明原告係為營業用而承租系爭房屋。
  （九）被告明知系爭租賃物坐落土地之使用分區已變更，退步言之，被告所營清來
        建設開發股份有限公司，係專門從事購地建屋出售等業務，對於應如何循法
        定程序，查明系爭土地之用途及限制，知之甚稔。乃竟於訂立買賣契約前，
        未向臺北市政府工務局申請核發系土地使用分區證明，應認其不知系爭土地
        有前開瑕疵，具有重大過失。
  （十）查系爭租賃契約，出租人為被告等三人，由渠等共同委任簡溪津簽署，雖未
        用「連帶」字樣，惟就渠等為系爭租賃物及其坐落之土地之共有人（應有部
        分各三分之一），被告等所為之給付，即將系爭租賃物交與原告使用、收益
        ，被告等應共同為之，且亦由渠等共同收受租金之情況觀，應足認被告等對
        於原告有各負全部給付之意思甚明，是被告自應負連帶責任。
  三、證據：提出房屋租賃契約書影本一份、支票存根影本十三紙、使用執照影本一
      份、土地登記謄本影本一份、建物登記謄本影本一份、八十八年四月八日北市
      都二證字第808349號土地使用分區及公共設施用地證明書影本一份、臺北中山
      郵局第二五四五號存證信函及其回執影本各一份、臺北中山郵局第二四九五號
      存證信函及其回執影本各一份、臺北中山郵局第二四九六號存證信函及其回執
      影本各一份、丞斌企業有限公司估價單影本一份、尚立空調有限公司估價單影
      本一份、有貿機械企業股份有限公司估價單影本一份、定信水電工程有限公司
      估價單影本一份、證明書影本一份，並聲請訊問證人陳世傳、簡溪津，及聲請
      函查系爭土地之使用分區何時變更為住宅區。
乙、被告方面：
  一、聲明：駁回原告之訴及假執行之聲請。
  （一）原告之訴駁回。
  （二）訴訟費用由原告負擔。
  （三）如受不利益判決，願供擔保請准免予假執行。
  二、陳述：
  （一）被告簽約時，未提供土地或建物謄本，原告主張被告提供謄本使其陷於錯誤
        簽訂契約，自不足採：
        被告之代理人簡溪津雖於簽約前（即八十七年八月三日）曾將使用執照傳真
        予原告，惟被告從未出示任何土地或建物謄本，而觀諸原告所提謄本，其上
        所載之列印日期，均在八十八年四月七日，非在雙方簽約之八十七年十一月
        或之前，該謄本顯係原告自行申請取得，非被告出示，原告主張被告簽約時
        曾提供土地及建物謄本，顯不足採。
  （二）原告僅以使用執照、建物及土地謄本為據，主張被告隱瞞系爭土地之使用分
        區，惟未提出任何證據證明被告詐欺之故意，其主張顯無理由：
        本件被告從未出示建物或土地謄本予原告，被告代理人簡溪津固於訂約前即
        八十七年八月三日即將使用執照傳真予原告，惟系爭使用執照之使用分區欄
        ，確係記載為「工業區」無訛，雖因本件爭議發生，被告始知使用分區變更
        ，惟自使用執照核發迄被告出示原告之期間，被告從未接獲主管機關變更土
        地區劃之通知或公告，系爭土地亦無買賣之情事，根本不知亦無管道知悉使
        用分區已於八十五年間自工業區變更為住宅區，既無所知，被告自無隱瞞事
        實詐欺原告之故意。
  （三）原告訴請裝潢費用二百六十八萬六千六百五十元部分，僅有估價單，非原告
        已支付款項之發票單據，已不可採；況估價或報價單記載之各項品名、規格
        ，係做何使用？是否即為搭建攝影棚或營業使用所必要或有益？或係原告做
        其他用途？此均未見原告舉證，自不足為請求之依據。
  （四）系爭租賃契約之出租人，雖為被告三人，惟遍查契約內容，並無被告等負擔
        連帶債務或個別被告願就全部債務負責之約定或明示，自不得認本件係屬連
        帶債務。原告主張被告等各負全部給付之責任，顯無理由。
  （五）系爭建物主要用途係「工業用」，合於契約約定之目的，自無給付不能之情
        。
      兩造簽約之初，並未特別約定系爭建物可供攝影棚使用之功能，原告向被告
        承租之標的，僅有房屋，未包括土地在內，而由系爭租賃契約第四條第一款
        僅約定「本房屋係供營業之用」，未有專供攝影棚使用之文字，而依建物登
        記謄本所示，系爭建物之用途，明確記載為「工業用」，顯見該建物客觀上
        可作工業、工廠使用無疑。系爭建物既可為工業、工廠使用，自已具契約約
        定之效用，尚無給付不能之情。
      原告給付不能之主張，無非係因該地申請攝影棚之營利事業登記無法獲准所
        致，惟於訂約時，雙方僅約定租賃物係供營業使用，並無必須獲准營利事業
        登記之特約。今原告竟因營利事業登記證無法獲准核發，即無視雙方約定之
        內容，片面逕自主張給付不能，其意圖毀約違背誠信原則之心態，昭然若揭
        ，自不可採。
      系爭租約第四條第一款雖約定為「本房屋係供營業之用」，惟所謂之營業，
        依臺北市土地使用分區一覽表所示，不論工業區或住宅區，其內均得從事多
        種「營業」，被告焉知契約所定之營業係專指攝影棚所為？足見契約所定之
        營業，非專指攝影棚之用。職是，工廠使用既可達契約約定之「營業」目的
        ，原告無視契約文義，違背誠信，逕為有利於己之主張，顯無理由。
  （六）系爭契約第四條雖有「本房屋係供營業之用」之約定，惟系爭建物之用途確
        屬「工業用」無疑，顯見系爭建物客觀上已合於雙方約定使用、收益之狀態
        ，只要可供工業或工廠使用即可，可否為攝影棚使用而獲准申請營利事業登
        記一節，尚非雙方約定之範圍，自不得因其未能獲准攝影棚之營利事業登記
        ，即認其不合於契約約定之使用、收益目的。原告主張系爭建物不合於約定
        使用、收益之目的，主張終止租約，顯無理由。
  （七）原告依民法第八十八條規定，撤銷意思表示，惟已超過一年除斥期間，自無
        理由：
        原告另以意思表示錯誤為由，依民法第八十八條之規定，撤銷意思表示，姑
        不論意思表示錯誤之撤銷與因被詐欺而撤銷意思表示之概念，兩者是否矛盾
        互斥，無從並存，本件兩造係於八十七年十月三十一日簽定租賃契約，原告
        遲至八十九年三月十五日始具狀起訴，撤銷錯誤之意思表示，顯逾民法第九
        十條規定一年除斥期間，其撤銷權已然消滅，原告撤銷錯誤意思表示之主張
        ，顯無理由。
  （八）縱認原告解約之主張為有理由，惟原告仍應返還相當於租金之收益予被告，
        在此範圍內，請求與原告主張之金額抵銷之：
        姑不論原告解約主張之當否，本件縱認原告解除契約返還價金之主張為有理
        由，惟買賣契約解除後，法律關係乃溯及既往消滅，原告仍須依民法第二百
        五十九條第一款、第三款及第一百七十九條規定，返還房屋及相當於租金之
        收益予被告。相當於租金收益之部分，原告自八十七年十一月起，迄八十九
        年七月止，仍持續佔有使用系爭建物達二十一個月之久，以每月租金相當於
        四十萬元之金額計算，原告仍應返還被告相當於租金之收益八百四十萬元整
        ，此部份之金額，請求與原告主張之金額抵銷之。
  三、證據：提出臺北市土地使用分區管制規則影本一份、並聲請函查系爭房屋於八
      十七年十月三十一日是否得供營業之用。
    理    由
一、本件原告起訴主張：其於八十七年十月三十一日，向被告承租系爭房屋，約定租
    賃期限，自八十七年十一月一日至九十二年十月三十一日止，計五年，租金每月
    四十萬元，押租金一百六十萬元。原告已繳納十一期之租金四百四十萬元，及押
    租金一百六十萬元。而原告於簽約之初，即表明承租之目的，係為原告公司營業
    所需，即搭設電視節目錄影棚用，系爭房屋必須合於營業用，並於租賃契約書第
    四條第一款載明。被告為取信於原告，乃於簽訂系爭租賃契約時，出示系爭租賃
    物之使用執照及土地、建物謄本，聲稱系爭租賃物可做為營業用無虞，原告見系
    爭租賃物之使用執照明確記載系爭建物坐落之土地之使用分區屬「工業區」，建
    築物用途為「工廠」，因而信以為真，並進而與之簽訂系爭房屋租賃契約。原告
    自系爭租賃物交屋日起即展開裝潢等工作，並同時籌備申請營利事業登記證事宜
    ，惟經委辦之代書告知無法獲准，始知系爭土地使用分區係屬住宅區，坐落該地
    之租賃物只供住宅使用，而無法核發營利事業登記證。原告因而受有十一個月之
    租金及押租金及如附表一所示之裝潢費用之損害，是系爭租賃契約已因客觀不能
    而當然無效，且原告已撤銷受詐欺及錯誤之意思表示，並終止系爭租賃契約，爰
    依民法第一百七十九條、第一百十三條、第一百十四條，及不完全給付之規定，
    請求返還並賠償所受之損害等情；被告則以：二造簽約時，其未提供土地或建物
    謄本，並未詐欺原告，原告亦未陷於錯誤，而系爭建物主要用途係「工業用」，
    合於契約約定之目的，自無給付不能之情，且系爭建物既已合於契約所定之使用
    、收益目的，原告自無期前終止權，縱認原告解約之主張為有理由，惟原告仍應
    返還相當於租金之收益予被告，在此範圍內，請求與原告主張之金額抵銷之等語
    置辯。
二、原告起訴主張二造間就系爭租賃房屋訂有租賃契約，其已繳租金十一期共四百四
    十萬元及押租金一百六十萬元之事實，業據提出租賃契約一份，並為被告所自認
    ，堪信為真實。又原告主張其向被告承租系爭房屋時即已向被告表明欲供攝影棚
    之用，則為被告所否認，辯稱：原告於承租之際僅表明欲供營業用，並未提及欲
    供攝影棚之用等語。經查：
（一）觀諸二造於八十七年十月三十一日所訂立之系爭房屋租賃契約第四條第一款載
      明「本房屋係供營業之用」，並無供攝影棚使用之字樣。而證人即代表原告訂
      約之陳世傳證稱：「我知道契約第四條約定供營業用‧‧‧我不知道他們為何
      這樣寫，我當時有向甲方表示我們要當攝影棚用，若不行則要當工廠用，甲方
      並未跟我說一定可以當攝影棚用」、「當時甲方未提供土地或建物謄本，只出
      具房屋使用執照，剛開始看房子，初洽談時他就主動提供了，他提供房屋使用
      執照是要向我說明此房屋作工業用」等語（見本院八十九年五月九日言詞辯論
      筆錄），足認原告係表明供攝影棚用或工廠用，且被告並未保證可供攝影棚之
      用，已難認二造間就系爭房屋有供攝影棚用之約定，且證人即代理被告與原告
      訂立系爭房屋租賃契約之簡溪津更證稱：原告自看屋起，及至訂立系爭房屋租
      賃契約之際，並未表明其承租房屋之用途，其雖曾於八十七年八月間將系爭房
      屋使用執照提供予原告，惟係因原告公司會計陳昭吟之要求，非其主動提供等
      語（見本院八十九年六月二十七日言詞辯論筆錄），則原告曾否提及可能供攝
      影棚之用，亦顯有可疑，參以原告所提出之系爭租賃物建物謄本及該建物坐落
      土地之登記謄本列印時間均係系爭房屋租賃契約訂立後之八十八年四月七日，
      且該建物謄本上載之建物主要用途仍為工業用等情，益徵被告並無明知系爭房
      屋不可供攝影棚之用，而故意隱瞞原告之情事。
（二）系爭房屋坐落之土地自八十五年九月二十六日起即由工業區變更為住宅區，有
      臺北市政府都市發展局八十九年四月十七日北市都字第八九二０八三五四００
      號函及本院民事記錄科公務查詢電話記錄表一紙在卷可稽，而系爭房屋坐落土
      地屬南港經貿園區特定專用區內之住宅區，供住宅使用，除供一般住宅用外，
      另可供社區通訊、自由職業、宗祠及宗教建築使用等情，亦有臺北市政府都市
      發展局八十九年七月二十七日北市都二字第八九二一七四三四００號函一份附
      卷為憑，惟系爭建物原即申請為工業用之工廠，有使用執照一紙在卷足憑，另
      觀諸卷附八十八年四月七日之建物登記謄本仍載明「主要用途：工業用」等字
      樣，即知系爭建物坐落土地雖於八十五年九月二十六日自工業區轉為住宅區後
      ，然該建物之用途並未隨之改變，仍屬供工業用之廠房。
（三）綜上所述，被告與原告訂立系爭租賃契約之際，二造係約定系爭房屋供營業用
      ，並無供攝影棚用之約定，且被告既未向原告保證系爭房屋可供攝影棚之用，
      亦無明知系爭房屋不可供攝影棚之用，而故意隱瞞原告之情事，且其提供之系
      爭房屋亦係經主管機關核准為工業用之廠房。
三、按以不能之給付為契約標的者，其契約為無效，民法第二百四十六條第一項前段
    定有明文。又按因故意或過失，不法侵害他人之權利者，負損害賠償責任，民法
    第一百八十四條第一項前段亦規定甚明。再按因被詐欺或被脅迫而為意思表示者
    ，表意人得撤銷其意思表示，民法第九十二條第一項前段著有明文。又該條所謂
    之詐欺，必詐欺行為人有使他人陷於錯誤之故意，致該他人基於錯誤，而為不利
    於己之意思表示者，始足當之，倘詐欺行為人欠缺主觀之詐欺故意，縱該他人或
    不免為錯誤之意思表示，仍與詐欺之法定要件不侔，無容其依民法第九十二條第
    一項規定撤銷意思表示（最高法院八十七年度臺上字第五四八號判決參照）。被
    告與原告訂立系爭租賃契約之際，二造係約定系爭房屋供營業用，並無供攝影棚
    用之約定，且被告既未向原告保證系爭房屋可供攝影棚之用，亦無明知系爭房屋
    不可供攝影棚之用，而故意隱瞞原告之情事，且其提供之系爭房屋亦係經主管機
    關核准為工業用之廠房，前已認定，則被告並無原告所指之詐欺及侵權行為，且
    其所提供之系爭房屋亦符二造契約所定營業用及原告於訂約之際所陳稱之工廠用
    ，是系爭租賃契約定無自始不能之情事，更無何不完全給付之情，是原告自不得
    主張受詐欺而撤銷所為承租系爭房之意思表示，更無解除權、終止權，故原告本
    於侵權行為訴請被告連帶賠償，及主張系爭租賃契約自始無效、經其撤銷、解除
    而溯及失效，依民法第一百七十九條、第一百十三條、第一百十四條、二百五十
    九條、第二百六十六條訴請被告賠償損害，均與法不合，應予駁回。
四、又按意思表示之內容有錯誤，或表意人若知其事情即不為意思表示者，表意人得
    將其意思表示撤銷之，但以其錯誤或不知事情，非由表意人自己之過失者為限；
    該撤銷權自意思表示後經一年而消滅，民法第八十八條第一項、第九十條分別定
    有明文。而所謂意思表示之錯誤，係指意思表示之內容或表示行為有錯誤者而言
    ，與為意思表示之動機有錯誤之情形有別（最高法院五十一年度臺上字第三三一
    一號判例參照）。經查：原告自稱係因見系爭房屋附近設有中視之攝影棚始向被
    告承租系爭房屋等情（見本院八十九年八月二十二日言詞辯論筆錄），其所為意
    思是否為內容錯誤，或僅係動機錯誤已非無疑，且其係於系爭租賃契約訂立逾一
    年後之八十九年三月十五日始為撤銷之表示，顯已逾一年之除斥期間，自無從以
    錯誤為由撤銷其所為承租系爭房屋之意思表示，系爭租賃契約仍有效存在，是被
    告受領原告所給付之租金及押租金係有法律上之原因，並非不當得利，原告依民
    法第一百七十九條訴請被告返還受領之租金及押租金，亦屬無據，應予駁回。
五、因本案事證已臻明確，兩造其餘主張陳述及所提之證據，均毋庸再予審酌，附此
    敘明。
六、原告受敗訴判決，其假執行之聲請即失所依據，應併予駁回。
七、本件原告之訴為無理由，依民事訴訟法第七十八條，判決如主文。
中      華      民      國    八十九    年      九      月      五      日
                                        臺灣士林地方法院民事第一庭
~B法      官  方彬彬
右為正本係照原本作成。
如對本判決上訴須於判決送達後廿日內向本院提出上訴狀。
中      華      民      國    八十九    年      九      月      六      日
~B法院書記官  劉道文


司法院資訊處製作；財團法人民間司法改革基金會備份。
